【裁判字號】    97,簡上,601
【裁判日期】    971230
【裁判案由】    傷害
【裁判全文】
臺灣高雄地方法院刑事判決             97年度簡上字第601號
上  訴  人  臺灣高雄地方法院檢察署檢察官
被      告  甲○○
上列上訴人因被告傷害案件，不服本院高雄簡易庭中華民國97年
5 月30日97年度審簡字第1488號簡易處刑判決（聲請簡易判決處
刑案號：97年度偵字第4730號），提起上訴，本院管轄之第二審
合議庭判決如下：
    主  文
上訴駁回。
甲○○緩刑貳年。
    事  實
一、甲○○於民國97年2 月3 日凌晨0 時20分許，因不滿乙○○
    搭載丙○○而騎乘車號505 —BJD 號機車行轉彎之際，險與
    甲○○所駕駛之車號ZY—7871號自小客車發生擦撞，乃駕駛
    該自小客車沿路追逐乙○○所騎乘之上開機車約達200 公尺
    而至高雄市○鎮區○○街82號前，基於傷害之犯意，自後追
    撞該機車（毀損部分未據告訴），造成乙○○受有頭部外傷
    合併右側大腦硬膜上血腫、頭皮、雙手、前胸挫擦傷之傷害
    ，丙○○則受有頭皮、背部、四肢挫擦傷等傷害。
二、案經乙○○、丙○○訴由高雄市政府警察局前鎮分局移請臺
    灣高雄地方法院檢察署檢察官偵查後，聲請簡易判決處刑。
    理  由
壹、程序部分：
一、按刑事訴訟法第159 條之1 第2 項規定：「被告以外之人於
    偵查中向檢察官所為之陳述，除顯有不可信之情況者外，得
    為證據」，然刑事訴訟法，為保障被告之反對詰問權，已採
    納英美之傳聞法則，而被告以外之人於偵查中向檢察官所為
    之陳述，其本質屬傳聞證據，依傳聞法則，原無證據能力，
    係因立法者以刑事訴訟法規定檢察官代表國家偵查犯罪、實
    施公訴，依法有訊問被告、證人、鑑定人之權，且實務運作
    時，偵查中檢察官向被告以外之人所取得之陳述，原則上均
    能遵守法律規定，不致違法取供，其可信性極高，為兼顧理
    論與實務為由，而例外設定其具備非顯不可信之要件時，得
    為證據（最高法院95年度臺上字第3220號判決參照）。查證
    人即告訴人乙○○、丙○○於偵查中向檢察官所為之證述，
    已依法於檢察官訊問前具結，可擔保其係據實陳述，此有上
    開證人之結文附卷可考（見偵卷第46頁、第47頁），而被告
    甲○○對於上開證人之證言，亦未曾釋明此等向檢察官所為
    之陳述，有非出於真意或有何違法取供之情形，本院復查無
    檢察官有以不正方法取證，或有任何其他顯有不可信之情事
    ，揆諸上開說明，上開證人即告訴人乙○○、丙○○於偵查
    中之證述均有證據能力。
二、另按被告以外之人於審判外之陳述，雖不符前4 條之規定，
    而經當事人於審判程序同意作為證據，法院審酌該言詞陳述
    或書面陳述作成時之情況，認為適當者，亦得為證據；又當
    事人、代理人或辯護人於法院調查證據時，知有第159 條第
    1 項不得為證據之情形，而未於言詞辯論終結前聲明異議者
    ，視為有前項之同意，刑事訴訟法第159 條之5 定有明文。
    是查證人即告訴人乙○○、丙○○之警詢筆錄、乙○○之高
    雄市政府警察局交通大隊交通事故談話紀錄表、道路交通事
    故現場圖1 紙、高雄市立小港醫院97年2 月3 日診字第0970
    203002號、同院97年2 月3 日診字第0970203004號、高雄榮
    民總醫院診斷證明書各1 紙等證據，雖均為傳聞證據，然被
    告於本院審理時，均未表示爭執其證據能力，而於本案言詞
    辯論終結前亦未曾就此聲明異議，本院審酌上開證據作成時
    之狀況認為適當，依刑事訴訟法第159 條之5 第2 項之規定
    ，認為係傳聞法則之例外，均具有證據能力。至本件現場蒐
    證照片5 幀，均係為傳達當時現場情況，透過機器所得之物
    ，而透過機械之正確性以保障照片傳達情形與現場實況在內
    容上之一致性，即照片並不存在人對現實情形之知覺、記憶
    所經常發生的表現錯誤，是認照片之性質係非供述證據，並
    無傳聞法則之適用，且亦別無證據證明上開蒐證照片有經偽
    造、變造或不法之情形，自均亦有證據能力。
貳、實體部分：
一、上揭犯罪事實，業據被告甲○○坦承不諱，核與證人即告訴
    人於警詢、偵訊時之證詞相符（見偵卷第7 頁至第10頁、第
    22頁、第44頁），並有道路交通事故現場圖1 紙、高雄市立
    小港醫院97年2 月3 日診字第0970203002號、同院97年2 月
    3 日診字第0970203004號、高雄榮民總醫院診斷證明書各1
    紙、現場蒐證照片5 幀附卷可稽（見偵卷第23頁至第26頁、
    第48頁至第50頁），是被告甲○○之自白與事實相符，得為
    認定事實之依據。本件事證明確，被告甲○○犯行堪以認定
    。
二、核被告甲○○所為，係犯刑法第277 條第1 項之普通傷害罪
    。又被告甲○○係以一追撞行為傷害告訴人乙○○、丙○○
    ，係一行為而觸犯二傷害罪，為想像競合犯，應從一重處斷
    。原審以本件被告甲○○罪證明確，因而適用刑法第277 條
    第1 項、第55條、第41條第1 項前段，刑法施行法第1 條之
    1 第1 項，並審酌被告甲○○僅因細故，即追撞告訴人乙○○、丙○○，致告訴人受傷，所為實欠缺法治觀念，衡酌被
    告先前並無有期徒刑以上之前科，素行尚可，斟酌其所犯情
    節，及告訴人所受傷害之程度等一切情狀，量處有期徒刑4
    月，如易科罰金，以新臺幣1,000 元折算1 日，其認事用法
    ，核無不合，量刑亦屬允當。至檢察官雖據告訴人之請求以
    原審量刑過輕為由而提起本件上訴，惟按刑罰之量定，固屬
    法院自由裁量之職權行使，但仍應審酌刑法第57條所列各款
    事由及一切情狀，為酌量輕重之標準，並非漫無限制。在同
    一犯罪事實與情節，如別無其他加重或減輕之原因，下級審
    量定之刑，亦無過重或失輕之不當情形，則上級審法院對下
    級審法院之職權行使，原則上應予遵重（最高法院85年度臺
    上字第2446號裁判意旨參照）；本院斟酌被告之動機、手段
    及犯後態度等一切情狀加以考量後，認為原審就量刑部分職
    權之行使，未見失當，從而，檢察官上訴意旨泛言指摘原判
    決處刑過輕，自難認為有理由，應予駁回。末被告甲○○前
    未曾受有期徒刑以上刑之宣告，有臺灣高等法院被告前案紀
    錄表在卷可稽，茲念其僅因一時失慮，以致誤罹刑章，且參
    諸被告甲○○事後已與告訴人乙○○、丙○○達成和解，有
    和解書1 份在卷可佐（見本院卷第42頁），告訴人乙○○、
    丙○○亦於本院表示願意原諒被告甲○○（見本院卷第36頁
    、第55頁），諒經此起訴、審判程序，理當知所警惕，信無
    再犯之虞，本院因認所宣告之刑以暫不執行為適當，爰併予
    諭知緩刑2 年，以啟自新。
據上論結，應依刑事訴訟法第455條之1第1項、第3 項、第368
條，刑法第74條第1 項第1 款，判決如主文。
中    華    民    國    97    年    12    月    30    日
                  刑事第二庭  審判長法  官  簡志瑩
                                    法  官  曾子珍
                                    法  官  王參和
以上正本證明與原本無異。
不得上訴。
中    華    民    國    97    年    12    月    30    日
                                    書記官  陳惠玲
附錄本判決論罪法條：
刑法第277條第1項
傷害人之身體或健康者，處3 年以下有期徒刑、拘役或1 千元以
下罰金。


司法院資訊處製作；財團法人民間司法改革基金會備份。
